臺灣士林地方法院刑事判決
111年度審金訴字第60號
公  訴  人  臺灣士林地方檢察署檢察官
被      告  林銘志



上列被告因詐欺等案件，經檢察官提起公訴（110年度偵字第171
47號），被告於本院準備程序時就被訴事實為有罪陳述，經本院
合議庭裁定由受命法官獨任改行簡式審判程序審理，並判決如下
：
    主  文
林銘志犯如附表「宣告罪刑及沒收」欄所示之罪，各處如附表「
宣告罪刑及沒收」欄所示之刑及沒收之諭知。應執行有期徒刑壹
年肆月，併科罰金新臺幣參萬元，罰金如易服勞役，以新臺幣壹
仟元折算壹日。
    事實及理由
一、本案被告林銘志所犯者為刑事訴訟法第273條之1第1項所定
    死刑、無期徒刑、最輕本刑為3年以上有期徒刑以外之罪，
    且非高等法院管轄之第一審案件，而被告就被訴事實為有罪
    之陳述，經告知簡式審判程序之旨，並聽取被告及檢察官之
    意見後，本院合議庭裁定由受命法官獨任改行簡式審判程序
    ，是本案之證據調查，依刑事訴訟法第273條之2規定，不受
    同法第159條第1項、第161條之2、第161條之3、第163條之1
    及第164條至第170條等規定之限制，合先敘明。
二、本件犯罪事實及證據，除均引用檢察官起訴書之記載（如附
    件）外，另更正及補充如下：
  ㈠事實部分：
  ⒈起訴書犯罪事實欄第1行至第4行所載「與林駿達、蔡孟益、
    王鈞鋐（上三人所涉詐欺等罪嫌，由報告機關另行移送偵辦
    ）等人加入真實姓名年籍不詳、通訊軟體Telegram暱稱『法拉
    驢』之人所組成之詐騙集團」補充為「與林駿達（綽號黃中
    興）、蔡孟益（綽號徐磊）、王鈞鋐（綽號金剛）（上三人
    所涉詐欺等罪嫌，由報告機關另行移送偵辦）等人加入真實
    姓名年籍不詳、通訊軟體Telegram暱稱『法拉驢』之人所屬詐騙
    集團」。 
  ⒉起訴書犯罪事實欄第14行至第16行所載「林銘志再將贓款放
    置在車手提款地點附近之加油站廁所內，以此方式交予不詳
    之詐騙集團成員，林銘志可因此獲得當日收繳總數1%之報酬
    」更正為「林銘志再將附表編號1、2所示贓款放置在臺北市
    ○○區○○路0段00號台灣中油南港站之廁所內、將附表編號3所
    示贓款放置在臺北市○○區○○路0段00號之麥當勞南港店之廁
    所內，以供詐騙集團成員前往取款，並在臺北市○○區○○路00
    ○0號附近巷弄內將附表編號4所示贓款交予詐騙集團成員，
    林銘志並因而獲得車手提領金額之0.1%作為報酬」。
  ⒊起訴書附表編號1「提款時間、地點及款項」欄所載金額更正
    為「14萬9,000元」。
　⒋起訴書附表編號2「詐騙集團詐騙時間及方式、告訴人匯款時
    間及遭騙款項」欄所載「佯稱：何彥德先前消費設定有誤，
    須依指示匯款云云」更正為「佯稱：其為夏慕尼客服，因系
    統遭駭致何彥德訂單設定錯誤，須依指示匯款云云」。
  ⒌起訴書附表編號3「提款時間、地點及款項」欄之提款時間更
    正為「20時27分」，並於該欄末行補充「其中9萬5,123元為
    被害人蔡秉欣匯入之款項」。
　⒍起訴書附表編號4「提款時間、地點及款項」欄之末行補充「
    其中4萬9,987元為告訴人陳雈純匯入之款項」。
  ㈡證據部分：
　⒈起訴書證據清單編號5所載「中華郵政中和泰和街郵局帳號00
    00000000000號帳戶」更正為「中華郵政中和泰和街郵局第0
    000000000000號帳戶」。
　⒉補充被告林銘志於本院民國111年2月24日準備程序及審理時
    所為之自白。
三、論罪科刑：　　
　㈠核被告林銘志於附表編號1至4所為，均係犯刑法第339條之4
    第1項第2款之三人以上共同詐欺取財罪、洗錢防制法第14條
    第1項之一般洗錢罪。
　㈡被告與林駿達、蔡孟益、王鈞鋐、「法拉驢」及其他本案詐
    欺集團成員間，就上揭犯行均有犯意聯絡及行為分擔，均應
    論以共同正犯。
　㈢被告於附表編號1至4所為犯行，犯意各別，行為互殊，應予
    分論併罰。
　㈣被告前①因強盜案件，經臺灣板橋地方法院（現更名為臺灣新
    北地方法院）以98年度訴字第633號判決判處有期徒刑6月，
    上訴後，經臺灣高等法院以98年度上訴字第2612號、最高法
    院以100年度台上字第322號判決駁回上訴而確定，於103年7
    月11日縮短刑期假釋出監併付保護管束，嗣經撤銷假釋，尚
    餘殘刑2年3月28日；②因施用毒品案件，經臺灣新北地方法
    院以105年度簡字第994號判決判處有期徒刑3月確定；③因施
    用毒品案件，經臺灣新北地方法院以105年度簡字第1157號
    判決判處有期徒刑3月確定；④因施用毒品案件，經臺灣新北
    地方法院以105年度簡字第1962號判決判處有期徒刑4月確定
    ；⑤因施用毒品案件，經臺灣新北地方法院以105年度簡字第
    3859號判決判處有期徒刑4月確定；上開②至⑤案，嗣經臺灣
    新北地方法院以105年度聲字第5037號裁定應執行有期徒刑1
    1月確定，與前開殘刑接續執行結果，於108年10月9日縮短
    刑期假釋出監併付保護管束，於108年11月5日保護管束期滿
    未經撤銷假釋，視為執行完畢，有臺灣高等法院被告前案紀
    錄表在卷可憑，是其受有期徒刑之執行完畢後，5年內故意
    再犯本件有期徒刑以上之數罪，均為累犯，經審酌前案構成
    累犯事由之罪係強盜、施用毒品案件，與本案犯行之犯罪手
    段、動機亦屬有別，難認被告就本案犯行具有特別惡性或刑
    罰反應力顯然薄弱之情，依司法院釋字第775號解釋意旨，
    本院認尚無加重其法定最低度刑之必要，爰均僅加重其法定
    最高度刑，以符罪刑相當原則及比例原則。
　㈤按洗錢防制法第16條第2項規定：「犯前2條之罪，在偵查或
    審判中自白者，減輕其刑」；另按想像競合犯之處斷刑，本
    質上係「刑之合併」，其所謂從一重處斷，乃將想像競合犯
    組成之評價上數罪，合併為科刑一罪，其所對應之刑罰，亦
    合併其評價上數罪之數法定刑，而為一個處斷刑。易言之，
    想像競合犯侵害數法益者皆成立犯罪，論罪時必須輕、重罪
    併舉論述，同時宣告所犯各罪名，包括各罪有無加重、減免
    其刑之情形，亦應說明論列，量刑時併衡酌輕罪部分量刑事
    由，評價始為充足，然後依刑法第55條前段規定「從一重處
    斷」，非謂對於其餘各罪可置而不論。因此，法院決定處斷
    刑時，雖以其中最重罪名之法定刑，做為裁量之準據，惟於
    裁量其輕重時，仍應將輕罪合併評價在內（最高法院108年
    度台上字第4405、4408號判決意旨）。查被告於本院準備程
    序及審理時均自白前開一般洗錢犯行，依上開規定原應減輕
    其刑，惟被告所犯一般洗錢罪係屬想像競合犯中之輕罪，揆
    諸前開說明，就被告此部分想像競合輕罪得減刑部分，爰均
    依刑法第57條規定，於量刑時一併衡酌，附此說明。
　㈥爰審酌被告正值青壯，不思以合法途徑賺取錢財，竟加入詐
    欺集團擔任向下游車手收款之收水工作，貪圖不勞而獲，價
    值觀念顯有偏差，且更製造金流之斷點，影響財產交易秩序
    ，徒增檢警機關追查集團上游成員真實身分之難度，更造成
    他人財物損失，犯罪所生危害非輕，所為應予嚴懲。惟念被
    告犯後坦承犯行，並考量其素行、犯罪動機、手段、於本案
    詐欺集團之分工及參與情節、所得利益、告訴人孔繁珮、何
    彥德、陳雈純及被害人蔡秉欣等遭詐騙之金額、被告迄未賠
    償告訴人及被害人等損失、洗錢部分均符合洗錢防制法第16
    條第2項減刑要件等情，兼衡被告自陳高職肄業之教育智識
    程度、已婚並扶養2名子女、目前從事泥作工作，日薪約新
    臺幣（下同）2,200元之家庭生活經濟狀況等一切情狀，分
    別量處如附表「宣告罪刑及沒收」欄所示之刑，並均諭知罰
    金易服勞役之折算標準。復衡酌本案各次犯行時間密接、罪
    質相同等情，定其應執行刑及諭知罰金易服勞役之折算標準
    如主文所示。　
四、沒收：
  ㈠按犯罪所得，屬於犯罪行為人者，沒收之；於全部或一部不
    能沒收或不宜執行沒收時，追徵其價額；犯罪所得已實際合
    法發還被害人者，不予宣告沒收或追徵，刑法第38條之1第1
    項前段、第3項、第5項分別定有明文。次按「任何人都不得
    保有犯罪所得」為普世基本法律原則，犯罪所得之沒收、追
    繳或追徵，在於剝奪犯罪行為人之實際犯罪所得（原物或其
    替代價值利益），使其不能坐享犯罪之成果，以杜絕犯罪誘
    因，可謂對抗、防止經濟、貪瀆犯罪之重要刑事措施，性質
    上屬類似不當得利之衡平措施，著重所受利得之剝奪。然苟
    無犯罪所得，自不生利得剝奪之問題，固不待言，至二人以
    上共同犯罪，關於犯罪所得之沒收、追繳或追徵，應就各人
    所分得者為之。又所謂各人「所分得」，係指各人「對犯罪
    所得有事實上之處分權限」，法院應視具體個案之實際情形
    而為認定；倘若共同正犯各成員內部間，對於不法利得分配
    明確時，固應依各人實際分配所得沒收。至於共同正犯各成
    員有無犯罪所得、所得數額，係關於沒收、追繳或追徵標的
    犯罪所得範圍之認定，固非屬犯罪事實有無之認定，並不適
    用「嚴格證明法則」，無須證明至毫無合理懷疑之確信程度
    ，應由事實審法院綜合卷證資料，依自由證明程序釋明其合
    理之依據以認定之（最高法院104年8月11日104年度第13次
    刑事庭會議決議、最高法院104年度台上字第3937號判決意
    旨參照）。被告林銘志因本案犯行獲得提領金額之0.1%之報
    酬，已據其供承明確，則被告於附表編號1至4所示犯行之報
    酬各為⑴149元【計算式：14萬9,000元×0.1%=149元】、⑵145
    元【計算式：14萬5,000元×0.1%=145元】、⑶95元【計算式
    ：9萬5,123元×0.1%=95元】、⑷49元【計算式：4萬9,987元×
    0.1%=49元】（附表編號3、4實際提領款項雖各達11萬5,000
    元、5萬元，惟有部分提領款項來源不明，並非本案被害人
    蔡秉欣、告訴人陳雈純遭詐騙匯入之款項，則被告因提領該
    部分款項所取得之報酬，與本案犯行無涉，難認係被告於本
    案之犯罪所得；以上計算結果小數點以下之數字均無條件捨
    去），上開報酬均為被告之犯罪所得，既未扣案，亦未實際
    發還告訴人孔繁珮、何彥德、陳雈純及被害人蔡秉欣等，且
    查無過苛調節之情形，均應依刑法第38條之1第1項前段、第
    3項之規定，於附表「宣告罪刑及沒收」欄所示被告各該犯
    行主文項下宣告沒收，並於全部或一部不能沒收或不宜執行
    沒收時，追徵其價額。
  ㈡再按犯洗錢防制法第14條之罪，其所移轉、變更、掩飾、隱
    匿、收受、取得、持有、使用之財物或財產上利益，沒收之
    ，洗錢防制法第18條第1項前段定有明文。關於犯罪行為人
    犯洗錢防制法第14條之罪，其所掩飾、隱匿之財物本身僅為
    洗錢之標的，難認係供洗錢所用之物，故洗錢行為之標的除
    非屬於前置犯罪之不法所得，而得於前置犯罪中予以沒收者
    外，既非本案洗錢犯罪之工具及產物，亦非洗錢犯罪所得，
    尤非違禁物，尚無從依刑法沒收規定予以宣告沒收，自應依
    上開第18條第1項前段規定予以宣告沒收。且此規定係採義
    務沒收主義，祇要合於前述規定，法院即應為相關沒收之諭
    知，然該洗錢行為之標的是否限於行為人者始得宣告沒收，
    法無明文，是從有利於被告之認定，倘法條並未規定「不問
    屬於犯罪行為人與否均沒收」時，自仍以屬於被告所有者為
    限，始應予沒收。查被告上繳至本案詐欺集團之款項，為洗
    錢之標的，既非被告所有，被告亦無事實上之處分權限，依
    據上開說明，自無從依洗錢防制法第18條第1項前段規定宣
    告沒收或追徵，併此敘明。
據上論斷，應依刑事訴訟法第273條之1第1項、第299條第1項前
段、第310條之2、第454條第2項，洗錢防制法第14條第1項，刑
法第11條前段、第28條、第339條之4第1項第2款、第55條、第47
條第1項、第42條第3項、第51條第5款、第7款、第38條之1第1項
前段、第3項，刑法施行法第1條之1第1項，判決如主文。
本案經檢察官郭千瑄提起公訴，檢察官李清友到庭執行職務。
中　　華　　民　　國　　111 　年　　 3　　月　　14　　日
                  刑事第九庭法  官  蘇怡文
以上正本證明與原本無異。
因疫情而遲誤不變期間，得向法院聲請回復原狀。
如不服本判決應於收受送達後20日內向本院提出上訴書狀，並應
敘述具體理由。其未敘述上訴理由者，應於上訴期間屆滿後20日
內向本院補提理由書（均須按他造當事人之人數附繕本）「切勿
逕送上級法院」。
                            書記官  林孟君  
中　　華　　民　　國　　111 　年　　3 　　月　　14　　日
附錄本案論罪科刑法條全文：
洗錢防制法第2條
本法所稱洗錢，指下列行為：
一、意圖掩飾或隱匿特定犯罪所得來源，或使他人逃避刑事追訴
    ，而移轉或變更特定犯罪所得。
二、掩飾或隱匿特定犯罪所得之本質、來源、去向、所在、所有
    權、處分權或其他權益者。
三、收受、持有或使用他人之特定犯罪所得。

洗錢防制法第14條
有第2條各款所列洗錢行為者，處7年以下有期徒刑，併科新臺幣
5百萬元以下罰金。
前項之未遂犯罰之。
前二項情形，不得科以超過其特定犯罪所定最重本刑之刑。

中華民國刑法第339條之4
犯第339條詐欺罪而有下列情形之一者，處1年以上7年以下有期
徒刑，得併科1百萬元以下罰金：
一、冒用政府機關或公務員名義犯之。
二、三人以上共同犯之。
三、以廣播電視、電子通訊、網際網路或其他媒體等傳播工具，
    對公眾散布而犯之。
前項之未遂犯罰之。

附表：
編號 犯罪事實 宣告罪刑及沒收 1 如起訴書附表編號1所示 林銘志犯三人以上共同詐欺取財罪，累犯，處有期徒刑壹年貳月，併科罰金新臺幣貳萬元，罰金如易服勞役，以新臺幣壹仟元折算壹日。 未扣案之犯罪所得新臺幣壹佰肆拾玖元沒收，於全部或一部不能沒收或不宜執行沒收時，追徵其價額。 2 如起訴書附表編號2所示 林銘志犯三人以上共同詐欺取財罪，累犯，處有期徒刑壹年貳月，併科罰金新臺幣貳萬元，罰金如易服勞役，以新臺幣壹仟元折算壹日。 未扣案之犯罪所得新臺幣壹佰肆拾伍元沒收，於全部或一部不能沒收或不宜執行沒收時，追徵其價額。 3 如起訴書附表編號3所示 林銘志犯三人以上共同詐欺取財罪，累犯，處有期徒刑壹年壹月，併科罰金新臺幣壹萬元，罰金如易服勞役，以新臺幣壹仟元折算壹日。 未扣案之犯罪所得新臺幣玖拾伍元沒收，於全部或一部不能沒收或不宜執行沒收時，追徵其價額。 4 如起訴書附表編號4所示 林銘志犯三人以上共同詐欺取財罪，累犯，處有期徒刑壹年，併科罰金新臺幣伍仟元，罰金如易服勞役，以新臺幣壹仟元折算壹日。 未扣案之犯罪所得新臺幣肆拾玖元沒收，於全部或一部不能沒收或不宜執行沒收時，追徵其價額。 
附件：
臺灣士林地方檢察署檢察官起訴書
                                    110年度偵字第17147號
　　被　　　告　林銘志　男　31歲（民國00年0月00日生）
　　　　　　　　　　　　住雲林縣○○鄉○○○街000號
　　　　　　　　　　　　居新北市○○區○○街00巷00號2樓
　　　　　　　　　　　　國民身分證統一編號：Z000000000號
                      （另案於法務部○○○○○○○○執行   觀察勒戒中）
上列被告因詐欺等案件，已經偵查終結，認應提起公訴，茲將犯
罪事實及證據並所犯法條分敘如下：                                 犯罪事實
一、被告林銘志（綽號萬人美）於民國110年2月間某日，與林駿
    達、蔡孟益、王鈞鋐（上三人所涉詐欺等罪嫌，由報告機關
    另行移送偵辦）等人加入真實姓名年籍不詳、通訊軟體Telegr
    am暱稱「法拉驢」之人所組成之詐騙集團，並擔任收水工作
    ，與該詐騙集團成員共同意圖為自己不法之所有，基於3人以
    上共同為詐欺取財及洗錢之犯意，先由該集團成員，於如附
    表所示之詐騙時間，以如附表所示之詐騙方式，詐騙孔繁珮
    、何彥德、蔡秉欣、陳雈純，致其等均陷於錯誤，於如附表
    所示之匯款時間，將如附表所示之款項匯至如附表所示之帳
    戶內，由林駿達、蔡孟益、王鈞鋐依該詐騙集團指示於附表
    所示之提款時間、地點，持詐騙集團成員提供之提款卡提領
    如附表所示之款項後，交付第一層收水手林駿達，再由林駿
    達於如附表所示之時間、地點將該款項交予第二層收水手林
    銘志，林銘志再將贓款放置在車手提款地點附近之加油站廁
    所內，以此方式交予不詳之詐騙集團成員，林銘志可因此獲
    得當日收繳總數1%之報酬，而以此方式掩飾、隱匿該等款項之
    去向。嗣孔繁珮、何彥德、蔡秉欣、陳雈純發覺遭騙報警處
    理，經警調閱監視錄影畫面，始循線查獲。
二、案經孔繁珮、何彥德、陳雈純訴由臺北市政府警察局南港分
    局報告偵辦。
        證據並所犯法條
一、證據清單及待證事實：
編號 證據名稱 待證事實 1 被告林銘志於警詢及偵查中之供述及自白 坦承於如附表所示之收水時間、地點進行收水作業之事實。 2 證人即另案被告林駿達於警詢時之證述 證明被告於如附表所示之收水時間、地點進行收水作業之事實。 3 證人即另案被告蔡孟益於警詢時之證述 證明被告於如附表所示之收水時間、地點進行收水作業之事實。 4 證人即另案被告王鈞鋐於警詢時之證述 證明被告於如附表所示之收水時間、地點進行收水作業之事實。 5 1.告訴人孔繁珮警詢時之   指訴 2.中華郵政中和泰和街郵局帳號0000000000000號帳戶交易明細資料1份 證明左列被害人如附表編號1遭詐騙之事實。 6 1.告訴人何彥德警詢時之   指訴 2.網路銀行交易明細翻拍畫面1份 證明左列被害人如附表編號2遭詐騙之事實。 7 1.被害人蔡秉欣警詢時之   指訴 2.中國信託商業銀行帳號000-000000000000號帳戶交易明細資料1份 證明左列被害人如附表編號3遭詐騙之事實。 8 1.告訴人陳雈純警詢時之   指訴 2.第一商業銀行帳號000-00000000000號帳戶交易明細資料1份 證明左列告訴人如附表編號4遭詐騙之事實。 9 自動櫃員機及週邊道路監視器影像乙份 佐證被告於如附表所示之收水時間、地點進行收水作業之事實。 
二、核被告林銘志所為，係犯刑法第339條之4第1項第2款之3人
    以上共同犯詐欺取財、洗錢防制法第14條第1項之洗錢等罪
    嫌。被告與詐騙集團其他成員間，有犯意聯絡與行為分擔，請
    論以共同正犯。被告係以一行為同時觸犯以3人以上共同犯詐
    欺取財及洗錢等罪，請依刑法第55條之規定，從一重論以3人
    以上共同犯詐欺取財罪。被告上開犯行侵害如附表所示數個
    告訴人之法益，犯意各別，行為互殊，請分論併罰。
三、依刑事訴訟法第251條第1項提起公訴。
    此　致
臺灣士林地方法院
中　　華　　民　　國　 110　　年　　12　　月　　23　　日
                              檢　察　官  郭 千 瑄
本件正本證明與原本無異　　　　　　　　　　　
中　　華　　民　　國　 110　　年　　12　　月　　28　　日
                              書　記　官　黃 旻 祥　　　
附表:（新臺幣）
編號 告訴人/被害人 詐騙集團詐騙時間及方式、告訴人匯款時間及遭騙款項 告訴人匯入帳戶 提款時間、地點及款項 被告收水時間、地點   1 孔繁珮 詐欺集團成員於110年4月22日21時56分許，致電孔繁珮並佯稱：其乃「誠品書局」人員，因該公司工讀生誤植孔繁珮之訂單資料，孔繁珮須依指示操作匯款以取消錯誤扣款云云，致孔繁珮陷於錯誤，依指示於110年4月23日17時14分匯入14萬9789元至右列郵局帳戶。 中華郵政中和泰和街郵局帳號000-00000000000000號帳戶 另案被告王鈞鋐於110年4月23日17時22分至32分，在臺北市○○區○○街00○0號花旗銀行南港分行自動櫃員機，持左列帳戶提款卡提領計14萬9,040元。 另案被告王鈞鋐於110年4 月23日17時59分許，在臺北市南港區東南街內，將款項交付另案被告林駿達，被告再於同日18時8分許，在臺北市南港區東南街內進行收水作業。    2 何彥德 詐騙集團成員於110年4月23日某時撥打電話予告訴人並佯稱:何彥德先前消費設定有誤，須依指示匯款云云，致何彥德陷於錯誤，依指示於110年4月23日17時48分、50分、52分、54分匯入4萬9987元、4萬9987元、1萬185元、3萬4985元至右列帳戶。 玉山商業銀行帳號0000000000000000號帳戶 另案被告王鈞鋐於110年4月23日17時53分至57分，在臺北市○○區○○街00○0號花旗銀行南港分行自動櫃員機，持左列銀行帳戶提款卡提領計14萬5000元。    3 蔡秉欣(未提告) 詐騙集團成員於於110年4月23日17時2分許，致電蔡秉欣並佯稱：其為誠品後端平台員工，因為網路購物設定錯誤，需按指示操做解除云云，致蔡秉欣陷於錯誤，依指示於110年4月23日19時19分許，匯入9萬5123元至右列帳戶。 中國信託商業銀行帳號000-000000000000號帳戶 另案被告林駿達於110年4月23日19時57分至同日20時1分，在臺北市○○區○○路0段000號南港農會自動櫃員機，持左列銀行帳戶提款卡提領5次共計9萬5000元，及於同日20時23分，在臺北市○○區○○街00○0號花旗銀行南港分行自動櫃員機，持左列銀行帳戶提款卡提領計2萬元。 被告於110年4月23日20時27分許，在臺北市○○區○○街00○0號旁巷內進行收水作業。   4 陳雈純 詐欺集團成員於110年4月23日22時30分，致電陳雈純並佯稱：其乃遠東銀行專員，因陳雈純遭盜刷1萬元，陳雈純須依指示操作網路銀行阻止盜刷云云，致陳雈純陷於錯誤，依指示於同日22時42分匯入4萬9987元至右列帳戶。 第一商業銀行帳號000-00000000000號帳戶 另案被告蔡孟益於110年4月23日22時44分至46分，在臺北市○○區○○路00○0號台灣企銀南港分行自動櫃員機，持左列銀行帳戶提款卡提領計5萬元。 被告於110年4月23日23時6分許，在臺北市○○區○○路00○0號前進行收水作業。   
附錄本案所犯法條：
中華民國刑法第339條之4第1項第2款
犯第 339 條詐欺罪而有下列情形之一者，處 1 年以上 7 年以
下有期徒刑，得併科 1 百萬元以下罰金：
二、3人以上共同犯之。
洗錢防制法第2條
本法所稱洗錢，指下列行為：
一、意圖掩飾或隱匿特定犯罪所得來源，或使他人逃避刑事追訴
    ，而移轉或變更特定犯罪所得。
二、掩飾或隱匿特定犯罪所得之本質、來源、去向、所在、所有
    權、處分權或其他權益者。
三、收受、持有或使用他人之特定犯罪所得。
洗錢防制法第14條第1項
有第二條各款所列洗錢行為者，處 7 年以下有期徒刑，併科新
臺幣 5 百萬元以下罰金。